# 财务报表列报

提问人：18855190680 时间：2020-06-16 22:00:00
QQQQ截图截图20200616142635.png20200616142635.png (116.55 KB, 下载次数: 0)
前天 21:41 上传
QQQQ截图截图20200616143742.png20200616143742.png (97.01 KB, 下载次数: 0)
前天 21:41 上传
尊敬的陈老师，您好，问您两个问题，恳请回复,诚谢不尽
（ 1 ）上传的第一张图片是注会会计教材金融资产那章的，涉及单位为银行，分录中的科目都不是平时常见的科目。我想问的是假如在一个非银行类企业涉及到“继续涉入资产”和“继续涉入负债”这两个科目，那么这两个科目期末在资产负债表里是在什么项目里列示（列示的项目名称）？
（ 2 ）上传的第 2 张图片划红圈的部分表述不能理解：既然企业将一项金融负债指定为以公允价值计量且其变动计入当期损益的金融负债，那么在什么情况下企业才会将因自身信用风险变动引起的公允价值变动计入其他综合收益（还是说只要因自身信用风险变动引起的公允价值变动都计入其他综合收益以及为什么自身信用引起的变动要记入其他综合收益科目，能说下道理吗），引起企业金融负债公允价值变动的除了自身信用风险变动因素外，还有其他哪些影响因素？

回答人：chenyiwei
1 、继续涉入资产、负债也属于金融资产和负债，所以应根据其所属的金融资产、负债的类别和流动性，确定其所属的报表列报项目。
2 、企业应合理分拆因自身信用风险导致的公允价值变动和其他原因（如利率、汇率、流动性等市场系统性原因）
导致的公允价值变动。因前者原因导致的公允价值变动不能计入损益，以免出现“自身信用状况越差，金融负债公允价值变动收益越大”的反逻辑结果。